【裁判字號】    99,審訴,575
【裁判日期】    991224
【裁判案由】    搶奪等
【裁判全文】
臺灣新竹地方法院刑事判決             99年度審訴字第575號
公  訴  人  臺灣新竹地方法院檢察署檢察官
被      告  曾照強
            戴淑惠
上列被告等因竊盜等案件，經檢察官提起公訴（99年度偵字第49
17號、第5760號），本院改依簡式審判程序判決如下：
    主  文
曾照強共同犯竊盜罪，累犯，處有期徒刑月，如易科罰金，以
新臺幣壹仟元折算壹日。又共同犯詐欺取財罪，累犯，處有期徒
刑月，如易科罰金，以新臺幣壹仟元折算壹日。應執行有期徒
刑肆月，如易科罰金，以新臺幣壹仟元折算壹日。
戴淑惠共同犯竊盜罪，處有期徒刑貳月，如易科罰金，以新臺幣
壹仟元折算壹日。又共同犯詐欺取財罪，處有期徒刑貳月，如易
科罰金，以新臺幣壹仟元折算壹日。應執行有期徒刑月，如易
科罰金，以新臺幣壹仟元折算壹日。緩刑貳年。
    事  實
一、曾照強前曾於民國95年間因傷害案件，經本院於95年10月30
    日以95年度竹簡字第964 號判處有期徒刑5 月，於95年11月
    16日確定，並於96年4 月9 日易科罰金執行完畢。
二、詎曾照強仍不知悔改，與戴淑惠基於共同為自己不法所有之
    犯意聯絡及行為分擔，於99年3 月24日6 時10分許，由曾照
    強騎駛車牌號碼590 －CQJ 號之重型機車搭載戴淑惠，行經
    新竹市○區○○路431 巷36號天公壇前，趁郭錦珠不注意之
    際，由戴淑惠下車以徒手之方式，竊取郭錦珠懸掛在所使用
    機車之右側後照鏡之皮包1 只（內有NOKIA 廠牌行動電話1
    具、新臺幣1800元、人民幣160 元及臺灣銀行股份有限公司
    金融卡1 張）後，即由曾照強騎駛前揭重型機車搭載戴淑惠
    逃離現場。曾照強及戴淑惠復均另行起意，並共同基於意圖
    為自己不法所有之犯意聯絡及行為分擔，於99年4 月16日14
    時20分許，由曾照強騎駛上開重型機車搭載戴淑惠，至位於
    新竹縣竹北市○○路1165號處之「富家女檳榔攤」前，由曾
    照強在機車前座向該檳榔攤店員高惠柔佯稱以新臺幣（下同
    ）1000元購買100 元之檳榔，並交付面額為1000元之玩具紙
    鈔1 張予高惠柔，致使高惠柔陷於錯誤，交付價值100 元之
    檳榔及900 元予在坐在機車後座之戴淑惠，曾照強隨即騎駛
    前揭重型機車搭載戴淑惠逃離現場。嗣高惠柔發現受騙，乃
    報警處理，經警調閱案發現場監視器錄影畫面，因而循線查
    悉上情。
三、案經新竹市警察局第一分局及新竹縣政府警察局竹北分局分
    別報請臺灣新竹地方法院檢察署檢察官偵查起訴。
    理  由
一、本件被告曾照強及戴淑惠所犯刑法第320 條第1 項之普通竊
    盜罪及同法第339 條第1 項之詐欺取財罪，均非死刑、無期
    徒刑、最輕本刑為三年以上有期徒刑之罪，被告於本院準備
    程序進行中，就被訴事實為有罪之陳述，經本院認合於刑事
    訴訟法第273 條之1 第1 項之規定，裁定進行簡式審判程序
    ，合先敘明。
二、訊據被告曾照強及戴淑惠對於上揭事實均坦承不諱，並經證
    人即被害人郭錦珠及高惠柔暨證人戴珍木於警詢時分別證述
    在卷，復有新竹市警察局第一分局搜索扣押筆錄1 份、搜索
    經過及結果陳報書1 份、車籍查詢—基本資料詳細畫面1 份
    、翻拍自案發現場監視器錄影畫面之照片16 張、查證照片4
    張、指認資料2 份暨玩具紙鈔照片2 幀等附卷足憑，足見被
    告等所為前開自白確與事實相符而堪採信。本案事證明確，
    被告等所為前述犯行均堪以認定，應均予依法論科。
三、核被告曾照強及戴淑惠所為，均係犯刑法第320 條第1 項之
    普通竊盜罪（原起訴意旨認係犯刑法第325 條第1 項，業經
    公訴檢察官於本院準備程序時當庭更正起訴法條如上述）及
    同法第339 條第1 項之詐欺取財罪。被告二人就上揭犯行，
    有犯意聯絡及行為分擔，均為共同正犯。又被告等所為上開
    竊盜及詐欺取財之犯行，犯意個別，行為不同，應予以分論
    併罰。另被告曾照強前曾於95年間因傷害案件，經本院於95
    年10月30日以95年度竹簡字第964 號判處有期徒刑5 月，於
    95年11月16日確定，並於96年4 月9 日易科罰金執行完畢等
    情，有臺灣新竹地方法院檢察署刑案資料查註紀錄表及臺灣
    高等法院被告全國前案紀錄表各1 份在卷足參，其於5 年以
    內故意再犯本件有期徒刑以上之上開2 罪，均為累犯，均應
    依刑法第47條第1 項之規定加重其刑。爰審酌被告2 人均正
    值青年，猶不思勤奮努力，對財物之取得卻不謀以己力而獲
    取之，顯不尊重他人之財產權益，暨其等之犯罪動機及目的
    ，手段尚屬平和、對被害人所造成之損害程度，以及犯後均
    坦承犯行，並均賠償被害人等所受之損害等情，有匯款單2
    份等一切情狀，分別量處如主文所示之刑，及均諭知易科罰
    金之折算標準，並分別定其等應執行之刑及均諭知易科罰金
    之折算標準，以資懲儆。末查，被告戴淑惠前未曾受有期徒
    刑以上刑之宣告，此有臺灣新竹地方法院檢察署刑案資料查
    註紀錄表及臺灣高等法院被告前案紀錄表各1 份在卷可參，
    其因一時失慮，偶罹刑典，經此刑之宣告後，應知警惕而無
    再犯之虞，本院因認暫不執行其刑為當，予以宣告緩刑2 年
    ，以啟自新。
據上論斷，應依刑事訴訟法第273 條之1 第1 項、 第299 條第1
項前段，刑法第28條、第320 條第1 項、第339 條第1 項、第41
條第1 項前段、第47條第1 項、第51條第5 項、第74條第1 項第
1 款，刑法施行法第1 條之1 第1 項、第2 項前段，判決如主文
。
本案經檢察官邱志平到庭執行職務。
中    華    民    國    99    年    12    月    24    日
                  刑事第九庭    法  官  楊惠芬
以上正本證明與原本無異。
如不服本判決應於收受本判決後10日內向本院提出上訴書狀，上
訴書狀應敘述具體理由。上訴書狀未敘述上訴理由者，應於上訴
期間屆滿後20日內補提理由書狀於本院( 均須按他造當事人之人
數附繕本 )「切勿逕送上級法院」。
中    華    民    國    99    年    12    月    24    日
                                書記官  劉雅文
附錄本案論罪科刑所適用法條全文：
刑法第320 條第1 項：
意圖為自己或第三人不法之所有，而竊取他人之動產者，為竊盜
罪，處五年以下有期徒刑、拘役或五百元以下罰金。
刑法第339 條第1 項：
意圖為自己或第三人不法之所有，以詐術使人將本人或第三人之
物交付者，處五年以下有期徒刑、拘役或科或併科一千元以下罰
金。

司法院資訊處製作；財團法人民間司法改革基金會備份。
